臺灣高等法院刑事裁定
110年度毒抗字第41號
抗  告  人  
即  被  告  洪義隆





上列抗告人即被告因違反毒品危害防制條例案件，不服臺灣基隆
地方法院109年度毒聲字第139號中華民國109年12月10日裁定（
聲請案號：臺灣基隆地方檢察署109年度聲觀字第150號、109年
度毒偵字第1265號），提起抗告，本院裁定如下：
    主  文
抗告駁回。
    理  由
一、原裁定意旨略以：抗告人即被告洪義隆（下稱被告）基於施
    用第二級毒品之犯意，於民國109年9月2日上午6時35分為警
    採集其尿液前回溯120小時內之某時許，在不詳地點，以不
    詳之方式，施用第二級毒品甲基安非他命1次之事實，有被
    告尿液經送檢驗後呈安非他命及甲基安非他命陽性反應之台
    灣檢驗科技股份有限公司濫用藥物檢驗報告附卷可稽，是被
    告有施用第二級毒品之犯行，且被告係於最近一次觀察、勒
    戒執行完畢釋放後之3年後，再犯本案施用第二級毒品罪，
    爰裁定被告令入勒戒處所觀察、勒戒等語。
二、抗告意旨略以：懇請給予被告一次自新改過機會，使其得易
    服勞動役云云。　
三、按毒品危害防制條例業於109年1月15日修正公布、同年7月1
    5日施行，其中同條例第20條將第3項有關觀察、勒戒或強制
    戒治執行完畢釋放後得適用前2項規定之期間，由「5年後」
    再犯第10條之罪修正為「3年後」再犯。經查，上開被告施
    用第二級毒品甲基安非他命之事實，經警於查獲後將被告尿
    液送驗，呈安非他命類（安非他命、甲基安非他命）陽性反
    應，有台灣檢驗科技股份有限公司濫用藥物檢驗報告、基隆
    市警察局第一分局偵辦毒品案件尿液檢體對照表在卷可參，
    應堪信實。又被告前因施用毒品案件，經臺灣板橋地方法院
    （現更名為臺灣新北地方法院）以101年度毒聲字第473號裁
    定送觀察、勒戒，認無繼續施用毒品之傾向，於101年10月2
    2日執行完畢釋放出所，其後未再受觀察、勒戒或強制戒治
    之執行，有本院被告前案紀錄表附卷可考，是原審認定被告
    有施用第二級毒品之犯行，且被告係於最近一次觀察、勒戒
    執行完畢釋放後之3年後，再犯本案施用第二級毒品罪，爰
    裁定令入勒戒處所觀察、勒戒（原裁定漏載其期間不得逾2
    月，應予補充），核其認事、用法於法並無不合。抗告意旨
    固請求使被告得易服勞動役云云，惟其所請於法無據，核無
    理由，應予駁回。
據上論斷，應依刑事訴訟法第412條，裁定如主文。
中　　華　　民　　國　　110 　年　　1 　　月　　14　　日
                  刑事第四庭    審判長法  官  陳筱珮
                                      法  官  陳玉雲
                                      法  官  吳元曜
以上正本證明與原本無異。
不得再抗告。
                                      書記官  黃亮潔
中　　華　　民　　國　　110 　年　　1 　　月　　14　　日